臺灣高雄地方法院刑事判決                          九十年度訴字第二八四八號
    公　訴　人　臺灣高雄地方法院檢察署檢察官
    被　　　告　姜世憲　男十八歲（民國○○○年○月○○日生）
                        住高雄縣○○市○○里○○街○巷○○弄○號
                        身分證統一編號：Z○○○○○○○○○號
                李忠信　男十九歲（民國○○○年○月○○○日生）

                        身分證統一編號：Z○○○○○○○○○號
右列被告因公共危險案件，經檢察官提起公訴（九十年度偵字第
一八三九一號），本
院判決如左：
    主  文
丙○○、乙○○共同壅塞陸路致生往來之危險，各處有期徒刑肆月，
如易科罰金，以
參佰元折算壹日。
    事  實
一、乙○○、丙○○明知飆車足使正在參與道路交通設備之公眾發生
    往來之危險，竟與未滿十八歲之乙○○友人「甲○○」，及其他
    不詳年籍之人約五十人，基於共同飆車之犯意聯絡，於民國
    九十年九月二十三日凌晨，由乙○○騎乘「甲○○」之母所有之
    車牌號碼○00─六三一號重機車（檢察官誤載為ＬＪＷ─六三九號
    ）附載「甲○○」，丙○○則騎乘其所有車牌號碼000─六三九號
    重機車（檢察官誤載為ＯＷＹ─六三一號），其餘不詳姓名之人
    則分乘三十餘部機車，共同沿高雄市前鎮區永豐路由南向北
    方向，以五、六十公里之車速飆速行駛，並佔用快、慢車道
    ，並行飆速行駛，而共同壅塞道路，且結合二輛以上機車，
    在道路上競駛、競技，嚴重影響其他參與道路交通公眾之安
    全，致生陸路往來之危險。嗣於同日凌晨零時五十分許，乙○○、丙○○及其他飆車族，行經瑞隆路與永豐路口時，適逢紅
    燈亮，警員乃下車攔截而查獲乙○○、丙○○二人，並於丙○○所
    騎乘之重機車置物箱內發現沖天炮乙把（一百支）。
二、案經高雄市政府警察局前鎮分局移送台灣高雄地方法院檢察
    署檢察官偵查起訴。
    理  由
一、訊據被告丙○○、乙○○均矢口否認有何右揭飆車致生公共危險
    之犯行，被告丙○○辯稱伊當天騎車要去哥哥家，在查獲路口
    慢車道上等紅燈時為警攔查，然伊並沒有參與飆車云云，被
    告乙○○則辯稱伊當日係要去鳳山找網友，在查獲路口等紅燈
    ，就被警察攔下說伊飆車，但伊沒有飆車云云。惟查（一）
    右揭犯罪事實，業據證人即在場取締飆車之前鎮分局瑞隆派
    出所警員葉茂齊於偵訊時結證稱：「（問：本件被告二人是
    否有飆車？）有，他們車速約有五、六十公里，移辦單及舉
    發單也是依照當時的情況所寫的．．．，乙○○當時後座有坐另
    外一位，但被跑掉了，只抓到本案被告二人，當時有將近三
    十幾部機車，他們騎在快車道並行，並不聽勸告。」等語，
    復有執行警員鄧龍珍、賴財源、葉茂齊共同制作之查證報告
    內載：「．．．巡邏行經永豐路沿線（由南向北方向）發現丙○○騎乘：：重機車及乙○○騎乘：：重機車，聚集三十部機車
    沿永豐路（由南向北方向）競馳：：」等字可資佐證，並有
    現場圖一紙、高雄市政府警察局舉發違反道路交通管理事件
    通知單二紙、及該局執行「交通稽查」專案勤務逮捕現行犯
    簡易移辦單二紙在卷可稽，而證人與被告素不相識且毫無仇
    恨，是證人所述無挾怨報復之虞，且當時除被告二人外，尚
    有其他人在場飆車，此業據被告供陳在卷，若被告並未參與
    飆車，警員何需棄真正嫌疑人於不顧，反找被告二人之麻煩
    ，是被告稱伊二人只是洽巧經過云云為事後卸責之辭。（二
    ）被告乙○○於警訊及本院審理時稱伊當時要去鳳山找網友才
    行經該處，然於檢察官偵訊時則供稱係要回橋頭住處，被告
    乙○○前後供述不符，無非要遮掩其飆車之犯行；又被告乙○○
    為警攔查時，其後座附載之友人「甲○○」馬上棄車而去，此
    業據被告乙○○陳訴綦詳，核與證人葉茂齊證述情節相符，若
    被告乙○○只是單純行車經過該處，無任何不法行為，「甲○○
    」焉需棄車逃逸，何況該車又係「甲○○」之母所有，「何仁
    傑」豈有丟棄自己家中所有車輛逕行逸去之理，益徵被告乙○○當時確有參與飆車行為，「甲○○」為免被警查獲，才棄車
    而去。（三）被告二人與他人共組之飆車集團，人數約五十
    人，分乘約三十部機車，併行於快、慢車道上，致壅塞道路
    ，復以五、六十公里之速度，結合二輛以上之機車在道路上
    競駛、競技，致危及公眾行車安全之事實，業據證人葉茂齊
    於偵訊時證述綦詳，並有現場圖一紙、高雄市政府警察局舉
    發違反道路交通管理事件通知單二紙、該局執行「交通稽查
    」專案勤務逮捕現行犯簡易移辦單二紙在卷可稽例，是被告
    等之行為已達壅塞陸路之程度，且已致生往來之危險等節堪
    以認定。綜上所述，被告等上開所辯，要屬事後卸責之詞，
    委無可採，本案事證明確，被告犯行堪以認定。
二、核被告所為，係犯刑法第一百八十五條第一項之妨害公眾往
    來安全罪。被告二人與甲○○及其餘不詳姓名之人間，有犯意
    聯絡與行為分擔，為共同正犯。審酌被告二人深夜在外遊蕩
    ，參與飆車犯行，橫阻車道，妨害公眾往來安全，犯後復未
    能坦承犯行，惡性非輕，惟念其年輕識淺，思慮難免欠週，
    未具體釀成他人交通意外傷害等一切情狀，分別量處如主文
    所示之刑，並諭知易科罰金之折算標準。
據上論斷，應依刑事訴訟法第二百九十九條第一項前段、刑法第
二十八條、第一百八十五條第一項、第四十一條第一項，罰金罰
鍰提高標準條例第一條前段、第二條，判決如主文。
中      華      民      國    九十一    年      一      
月    二十四    日
臺灣高雄地方法院刑事第三庭法  官  李  淑  惠右正本證明與
原本無異。如不服本判決，應於判決送達後十日內，向本院提出
上訴狀。書記官  馮  欽  鳳

中      華      民      國    九十一    年      一      
月    二十四    日

中華民國刑法第一百八十五條(妨害公眾往來安全罪)損壞或壅塞
陸路、水路、橋樑或其他公眾往來之設備或以他法致生往來之危
險者，處五年以下有期徒刑，拘役或五百元以下罰金。因而致人
於死者，處無期徒刑或七年以上有期徒刑。致重傷者，處三年以
上十年以下有期徒刑。第一項之未遂犯罰之。